臺灣高雄地方法院民事判決　九十年度簡上字第三一九號
　　上　訴　人　乙○○
　　訴訟代理人　丙○○
　　被上訴人　　甲○○
右當事人間請求確認本票債權關係不存在事件，上訴人對於中華民國九十年八月八日
本院八十九年度雄簡字第三三三六號第一審判決提起上訴，本院判決如左：
    主    文
原判決廢棄。
被上訴人在第一審之訴駁回。
第一、二審訴訟費用由被上訴人負擔。
    事    實
甲、上訴人方面：
壹、聲明：求為判決如主文所示。
貳、陳述：除與原審判決書所載者相同予以引用外，補稱：
一、被上訴人參加上訴人於八十六年十月二十六日所召集新台幣（下同）兩萬元之互
    助會兩會，及八十七年三月十五日一萬元之互助會一會，上訴人已將含被上訴人
    在內之會員名單交付各會員，且每次互助會開會日期，被上訴人均偕同訴外人林
    惠娥前往參加標會，亦經證人劉雲櫻、李鳳招及林玲嬰到庭證明，被上訴人當場
    並未否認伊有參加互助會。嗣被上訴人在其所參加的互助會第五或六會開會時得
    標，每次得標時都表示利息低為了要買中古車出租予人，惟之後只繳了幾次會款
    後就未再給付。而被上訴人會同林惠娥於八十九年五月二十三日前往屏東縣內埔
    鄉調委員會申請調解時，被上訴人當場亦不否認本票為其所有，僅爭論會款差額
    問題，亦有證人邱震凡、劉閏來可證。又被上訴人於八十九年五月中會同其朋友
    到內埔市場向上訴人要回其繳納死會會款完畢之十張本票，另被上訴人與林惠娥
    現共同生活在高雄鳳山，是被上訴人否認其參加系爭互助會乃推卸責任，與林惠
    娥有共同詐欺罪之嫌疑。
二、系爭互助會每次開會時會員都會寫標單，上訴人會當場宣佈得標者之名字，得標
    者次日繳交本票予上訴人向會員收取會款再轉交給得標者，亦經證人劉雲櫻出庭
    證明。而當被上訴人得標時，上訴人亦當場宣佈其名字，其他會員亦在場，被上
    訴人沒有否認，還說利息很低，是被上訴人主張伊沒有參加互助會乃推卸責任。
三、上訴人所召互助會共三會，會員名單每人一份，被上訴人每一互助會都參加，其
    中一會在其得標時，由林惠娥當場開具本票及蓋章，被上訴人亦在場，並未阻止
    ，其他兩會其得標時，則回去其住所開具本票次月再交給上訴人收款。互助會沒
    有明文規定要本人開據本票，由得標者之意思，委託他人代寫，印章也並非一定
    要用印鑑章。
參、證據：援用原審之立證方法，另提出私人股會合約書一件為證，並請求訊問證人
    劉雲櫻、李鳳招、林玲嬰及劉閏來。
乙、被上訴人方面：
壹、聲明：判決駁回上訴。
貳、陳述：除與原審判決書所載者相同予以引用外，補稱：
一、上訴人先抗辯系爭本票為被上訴人所開立，後又改稱係林惠娥在其住處所開立，
    足上訴人所言前後予盾，不足採信。而上訴人提供之會員名單雖有被上訴人之名
    字，但該名單為上訴人所填寫，硬把被上訴人名字列入，非被上訴人親自簽寫，
    自不能證明被上訴人有參加系爭互助會。
二、證人劉閏來已證稱：『不知道』本票是否被上訴人所開立的，且『不知道』被上
    訴人有否參加互助會等語，可見上訴人所提之證人有利於被上訴人之主張。另證
    人劉雲櫻、李鳳招之證詞皆是說看會員名單有被上訴人之名字，而系爭互助會名
    單為上訴人所寫給證人劉雲櫻等人，並不能證明被上訴人有參加互助會。至於上
    揭兩位證人又證稱：上訴人交給他們的本票有被上訴人之名字云云，也不能證明
    系爭本票為被上訴人所開立，所以證人劉雲櫻及李鳳招之證詞不能證明被上訴人
    確實有參加系爭互助會或開立本票。至證人林玲嬰為上訴人之親妹妹，為了幫助
    上訴人，其所為之證詞偏頗，不足採信。
參、證據：援用原審之立證方法。
丙、本院依職權向屏東縣內埔鄉調解委員會調閱兩造於八十九年一月至六月間向該會
    申請調解之全部相關資料。
    理    由
一、本件被上訴人起訴主張上訴人持有以其名義簽發如附表所示之本票三十七紙向本
    院聲請裁定准予強制執行，惟系爭本票並非其所簽發，蓋用之印章亦非其所使用
    ，兩造亦無債權債務關係，為此依非訟事件法第一百零一條規定，請求確認上訴
    人持有以被上訴人名義所簽發如附表所示之本票債權不存在等語。上訴人則以被
    上訴人共參加上訴人所召集之互助會三會，上訴人已將含被上訴人在內之會員名
    單交付各會員，且被上訴人均偕同訴外人林惠娥到場參加標會，被上訴人並不否
    認伊參加系爭互助會。而被上訴人得標時，上訴人亦於開會當場宣佈其姓名，被
    上訴人亦沒有否認。另被上訴人參與之一會互助會得標時，係由林惠娥當場開據
    系爭本票及蓋章，被上訴人在場並未阻止，另兩會則係回去被上訴人住所後開具
    本票再交給上訴人，惟互助會沒有明文規定要會員本人開具本票，由得標者之意
    思，委託他人代簽亦可，印章也非要用印鑑章。又被上訴人會同林惠娥於八十九
    年五月二十三日與上訴人在屏東縣內埔鄉調委員會調解時，被上訴人亦不否認系
    爭本票為其所有，僅爭論會款差額問題。是被上訴人主張伊沒有參加互助會乃推
    卸責任等語資為抗辯。
二、本件被上訴人主張上訴人持有以其名義簽發如附表所示之本票三十七紙向本院聲
    請裁定准予強制執行，惟系爭本票並非其所簽發之事實，業據被上訴人於原審提
    出本院八十九年度票字第一四○○一號民事裁定一件為證，核屬相符，且為上訴
    人所不爭執，自堪信為真實。
三、上訴人另以前揭情詞，抗辯系爭本票係被上訴人參加其互助會得標後所交付作為
    支付死會會款之用等語，雖為被上訴人所否認，主張上訴人先抗辯系爭本票為被
    上訴人所開立，後又改稱係林惠娥在其住處所開立，足見上訴人所言不足採信。
    又證人劉閏來已證稱：不知道本票是否被上訴人所開立的，且不知道被上訴人有
    否參加互助會等語。另證人劉雲櫻、李鳳招之證詞皆因看會員名單有被上訴人之
    名字，而系爭互助會名單為上訴人所寫給證人劉雲櫻等人，並不能證明被上訴人
    有參加互助會。其二人更證稱系爭本票上有被上訴人之名字云云，亦不能證明系
    爭本票為被上訴人所開立。而證人林玲嬰為上訴人之親妹妹，其所為之證詞偏頗
    ，不足採信云云，惟查：
（一）被上訴人於原審審理時已自承：「（有無跟被告的會？）有跟過。是林惠娥與
      被告接洽的，我並不清楚。」、「（有無清償十張票款，並拿回本票十張？）
      有，因為我沒有拿到錢，因為會頭把會錢收一收，並沒有拿給我們，會都是林
      惠娥接洽的，我並不清楚，林惠娥與我是朋友。」、「被告欠我們七十萬元沒
      有還，所以不應該由我們付票款」等語（見原審卷八十九年十二月八日言詞辯
      論筆錄），足見被上訴人確曾授權林惠娥與上訴人接洽而參與上訴人之互助會
      ，且於得標後開立本票予上訴人以清償其所負之合會債務，並於向上訴人清償
      十張票款後取回十張本票無訛。參以經本院對證人即系爭互助會會員行隔離訊
      問之結果，證人李鳳招結證稱：「（被上訴人甲○○和林惠娥有無跟該互助會
      ？）他們有一起去上訴人乙○○家裡開標，：：：」等語、證人劉雲櫻結證稱
      ：「我根據會單知道被上訴人甲○○有跟會，他在標會時有來參與投標。」、
      「我們開完會就走，後來上訴人乙○○拿被上訴人甲○○開的本票來給我們就
      拿會錢給他。當時被上訴人甲○○和林惠娥一起來標會，寫壹張標單，：：：
      」、「因本票上有他的名字，所以我認為是他開的，會單上的名字也是他。」
      、「：：：但我看到他們兩人一起來投標。」、「上訴人乙○○有當場說被上
      訴人甲○○最高標得標，我們每次都有說誰得標。」等語、證人林玲嬰證稱：
      「被上訴人甲○○有跟會。」等語，互核各該證人之證詞並無矛盾之處，且均
      核與被上訴人所自承之前開事實相吻合，顯見上訴人辯稱被上訴人偕同林惠娥
      到場參加標會，被上訴人並未否認伊參加系爭互助會乙節，應屬可採，此外復
      有上訴人提出載有被上訴人姓名之私人股會合約書一件在卷可佐，益證被上訴
      人係授權林惠娥出面以其名義參與系爭互助會，並以其名義行使得標及處理系
      爭互助會事宜。是被上訴人嗣後於原審及本院審理時始否認參與上訴人所召集
      之系爭互助會，並否認證人劉雲櫻及李鳳招有關其參與系爭互助會之證詞云云
      ，顯係卸責之詞，不足採信。
（二）再查系爭三十七張本票非被上訴人親自簽署及蓋章乙節，固因上訴人不爭執而
      可信為真實。惟證人即擔任林惠娥與上訴人債務糾紛之屏東縣內埔鄉調解委員
      會調解人劉閏來到庭結證稱：「（你有無擔任上訴人及林惠娥合會之調解人？
      ）有，林惠娥是請求調解人，乙○○是相對人。林惠娥與甲○○、上訴人乙○
      ○跟他先生一起到場，被上訴人甲○○說上訴人欠他十九萬元會款，上訴人乙
      ○○說只欠十一萬元。邱震凡是我們的委員，他說依照資料看不出到底是欠幾
      萬元，勸他們一個進一個退以十五萬元調解，但被上訴人甲○○認為調解不應
      該這樣，所以調解不成立。」、「（上訴人到底是欠誰的錢？）被上訴人甲○
      ○及林惠娥都說上訴人乙○○欠我錢，我聽到被上訴人甲○○說乙○○欠他十
      九萬元的事，當時兩造都有拿出本票。」、「這些本票（即系爭三十七張本票
      ）是上訴人乙○○調解當時拿出來給我們看，拿給我們看時被上訴人甲○○也
      在旁邊看到這些本票。被上訴人甲○○並沒表示這些本票不是他所簽，只說扣
      掉這些本票的金額，上訴人乙○○還欠他十九萬元。」、「（被上訴人看到這
      些本票有無否認？）沒有。」、「當時兩造沒爭議該本票是誰開立的，只爭執
      欠錢是十九萬元，還是十一萬元，所以我認為本票是被上訴人甲○○開的，：
      ：：：」等語，且稽之本院通知林惠娥到庭作證之傳票亦由被上訴人以林惠娥
      之夫名義代為收受乙節，有本院送達證書在卷足憑，足證被上訴人於林惠娥因
      系爭互助會糾紛申請屏東縣內埔鄉調解委員會調解時，已承認系爭三十七張本
      票係因其參與系爭互助會標會後所簽發，且因被上訴人與林惠娥間之關係親密
      ，兩人並不區分被上訴人得標之會款係被上訴人或林惠娥所有。再參諸被上訴
      人係授權林惠娥以其名義處理系爭互助會事宜，且該互助會死會會員依約應開
      具本票予會首，及被上訴人於得標後確開立本票予上訴人以清償其所負之合會
      債務，並因向上訴人清償十張票款後取回十張本票等情，已如前述，顯見系爭
      本票應係林惠娥基於被上訴人之授權，而以被上訴人名義所簽發，並交付上訴
      人以清償系爭互助會之死會債務乙節，堪以認定。又查證人劉閏來並未參與系
      爭互助會，且係於兩造因系爭互助會發生糾紛後始參與調解，是其就系爭本票
      是否為被上訴人所開立及被上訴人有無參加系爭互助會等情自無從知悉，故證
      人劉閏來雖另證稱：不知道系爭本票是否為被上訴人所開立，且不知道被上訴
      人有無參加系爭互助會等語，自難為有利於被上訴人之認定，尚無從據以認定
      被上訴人未參與系爭互助會或未授權林惠娥簽發系爭本票，是上訴人辯稱系爭
      本票係被上訴人交付以支付其死會會款乙節，應堪採信。
四、按事實為法律關係發生之特別要件者，在消極確認之訴，應由被告就其存在負舉
    證責任，即確認法律關係不存在之訴，如被告主張其法律關係存在時，應由被告
    負舉證責任（參見司法院二二六九號解釋、最高法院四十二年台上字第一七○號
    判例）；又票據為無因證券，僅就票據作成前之債務關係，無庸證明其原因而已
    。至該票據本身是否真實，即是否為發票人所作成，即應由票據債權人負證明之
    責（參見最高法院五十年台上字第一六五九號判例）。同院六十五年度七月六日
    六十五年度第六次民庭庭推總會亦認本票本身是否真實，即是否為發票人所作成
    ，應由執票人負證明之責，故發票人主張本票係偽造，依非訟事件法第一百零一
    條第一項規定，對執票人提起確認本票係偽造或本票債權不存在之訴者，應由執
    票人就本票為真正之事實，先負舉證責任。經查上訴人已證明系爭三十七張本票
    係林惠娥基於被上訴人之授權，以被上訴人之名義所簽發以清償其所負之系爭互
    助會債務等情，既如前述，從而被上訴人本於非訟事件法第一百零一條規定，請
    求確認兩造間就被上訴人所簽發之系爭本票債權不存在，自無理由，不應准許。
    原審以上訴人無法證明被上訴人參與系爭互助會及其得標後而開立系爭本票等情
    ，並對於被上訴人授權或表見代理之事實，均無法舉證以實其說，認被上訴人主
    張系爭本票債權不存在之事實為可採，因而確認本院八十九年度票字第一四○○
    一號裁定所載，上訴人執有被上訴人之系爭三十七張本票債權對於被上訴人不存
    在，尚有未合，上訴意旨指摘原判決不當，請求廢棄改判，為有理由，爰改判如
    主文所示。
五、本件事證已臻明確，兩造其餘攻擊防禦方法及舉證，核與判決結果無影響，爰不
    一一論述，附此敘明。
據上論結，本件上訴為有理由，依民事訴訟法第四百三十六條之一第三項、第四百五
十條、第七十八條，判決如主文。
中　　　華　　　民　　　國　　九十一　　年　　　一　　　月　　 十八　　 日
                              臺灣高雄地方法院民事第五庭
~B審判長法官　黃國川
~B法　　　官　徐美麗
~B法　　　官　林雯娟
右為正本係照原本作成。
本判決不得上訴。
中　　　華　　　民　　　國　　九十一　　年　　　一　　　月　　 十八　　 日
~B法院書記官　黃麗緞
~F0
~T32
┌────────────────────────────────────────────────┐
│附表：　　　　　　　　　　　　　　　　　　　　　　　　　　　　　　　　　                        │
├─┬───────────┬─────────┬───────────┬────────────┤
│編│發　　　　票　　　　日│　票　面　金　額　│到　　　　期　　　　日│   票   據   號   碼    │
│號│　　　　　　　        │　︵新　台　幣︶　│　　　　　　　        │                        │
├─┼───────────┼─────────┼───────────┼────────────┤
│１│八十六年十二月二十六日│貳萬元　　　　　　│　　未　　　　　載　　│535301　　　　　　　　　│
├─┼───────────┼─────────┼───────────┼────────────┤
│２│八十六年十二月二十六日│貳萬元　　　　　　│　　未　　　　　載　　│535302　　　　　　　　　│
├─┼───────────┼─────────┼───────────┼────────────┤
│３│八十六年十二月二十六日│貳萬元　　　　　　│　　未　　　　　載　　│535304　　　　　　　　　│
├─┼───────────┼─────────┼───────────┼────────────┤
│４│八十六年十二月二十六日│貳萬元　　　　　　│　　未　　　　　載　　│535305　　　　　　　　　│
├─┼───────────┼─────────┼───────────┼────────────┤
│５│八十六年十二月二十六日│貳萬元　　　　　　│　　未　　　　　載　　│535307　　　　　　　　　│
├─┼───────────┼─────────┼───────────┼────────────┤
│６│八十六年十二月二十六日│貳萬元　　　　　　│　　未　　　　　載　　│535306　　　　　　　　　│
├─┼───────────┼─────────┼───────────┼────────────┤
│７│八十六年十二月二十六日│貳萬元　　　　　　│　　未　　　　　載　　│535309　　　　　　　　　│
├─┼───────────┼─────────┼───────────┼────────────┤
│８│八十六年十二月二十六日│貳萬元　　　　　　│　　未　　　　　載　　│535310　　　　　　　　　│
├─┼───────────┼─────────┼───────────┼────────────┤
│９│八十六年十二月二十六日│貳萬元　　　　　　│　　未　　　　　載　　│535312　　　　　　　　　│
├─┼───────────┼─────────┼───────────┼────────────┤
│０│八十六年十二月二十六日│貳萬元　　　　　　│　　未　　　　　載　　│535314　　　　　　　　　│
│１│　　　　　　　　　　　│　　　　　　　　　│　　　　　　　　　　　│　　　　　　　　　　　　│
├─┼───────────┼─────────┼───────────┼────────────┤
│１│八十六年十二月二十六日│貳萬元　　　　　　│　　未　　　　　載　　│535315　　　　　　　　　│
│１│　　　　　　　　　　　│　　　　　　　　　│　　　　　　　　　　　│　　　　　　　　　　　　│
├─┼───────────┼─────────┼───────────┼────────────┤
│２│八十七年三月十五日　　│壹萬元　　　　　　│　　未　　　　　載　　│158417　　　　　　　　　│
│１│　　　　　　　　　　　│　　　　　　　　　│　　　　　　　　　　　│　　　　　　　　　　　　│
├─┼───────────┼─────────┼───────────┼────────────┤
│３│八十七年三月十五日　　│壹萬元　　　　　　│　　未　　　　　載　　│106246　　　　　　　　　│
│１│　　　　　　　　　　　│　　　　　　　　　│　　　　　　　　　　　│　　　　　　　　　　　　│
├─┼───────────┼─────────┼───────────┼────────────┤
│４│八十七年三月十五日　　│壹萬元　　　　　　│　　未　　　　　載　　│645102　　　　　　　　　│
│１│　　　　　　　　　　　│　　　　　　　　　│　　　　　　　　　　　│　　　　　　　　　　　　│
├─┼───────────┼─────────┼───────────┼────────────┤
│５│八十七年三月十五日　　│壹萬元　　　　　　│　　未　　　　　載　　│645103　　　　　　　　　│
│１│　　　　　　　　　　　│　　　　　　　　　│　　　　　　　　　　　│　　　　　　　　　　　　│
├─┼───────────┼─────────┼───────────┼────────────┤
│６│八十七年三月十五日　　│壹萬元　　　　　　│　　未　　　　　載　　│645104　　　　　　　　　│
│１│　　　　　　　　　　　│　　　　　　　　　│　　　　　　　　　　　│　　　　　　　　　　　　│
├─┼───────────┼─────────┼───────────┼────────────┤
│７│八十七年三月十五日　　│壹萬元　　　　　　│　　未　　　　　載　　│645106　　　　　　　　　│
│１│　　　　　　　　　　　│　　　　　　　　　│　　　　　　　　　　　│　　　　　　　　　　　　│
├─┼───────────┼─────────┼───────────┼────────────┤
│８│八十七年三月十五日　　│壹萬元　　　　　　│　　未　　　　　載　　│645107　　　　　　　　　│
│１│　　　　　　　　　　　│　　　　　　　　　│　　　　　　　　　　　│　　　　　　　　　　　　│
├─┼───────────┼─────────┼───────────┼────────────┤
│９│八十七年三月十五日　　│壹萬元　　　　　　│　　未　　　　　載　　│645108　　　　　　　　　│
│１│　　　　　　　　　　　│　　　　　　　　　│　　　　　　　　　　　│　　　　　　　　　　　　│
├─┼───────────┼─────────┼───────────┼────────────┤
│０│八十七年三月十五日　　│壹萬元　　　　　　│　　未　　　　　載　　│645109　　　　　　　　　│
│２│　　　　　　　　　　　│　　　　　　　　　│　　　　　　　　　　　│　　　　　　　　　　　　│
├─┼───────────┼─────────┼───────────┼────────────┤
│１│八十七年三月十五日　　│壹萬元　　　　　　│　　未　　　　　載　　│645112　　　　　　　　　│
│２│　　　　　　　　　　　│　　　　　　　　　│　　　　　　　　　　　│　　　　　　　　　　　　│
├─┼───────────┼─────────┼───────────┼────────────┤
│２│八十七年三月十五日　　│壹萬元　　　　　　│　　未　　　　　載　　│645113　　　　　　　　　│
│２│　　　　　　　　　　　│　　　　　　　　　│　　　　　　　　　　　│　　　　　　　　　　　　│
├─┼───────────┼─────────┼───────────┼────────────┤
│３│八十七年三月十五日　　│壹萬元　　　　　　│　　未　　　　　載　　│645114　　　　　　　　　│
│２│　　　　　　　　　　　│　　　　　　　　　│　　　　　　　　　　　│　　　　　　　　　　　　│
├─┼───────────┼─────────┼───────────┼────────────┤
│４│八十七年三月十五日　　│壹萬元　　　　　　│　　未　　　　　載　　│645115　　　　　　　　　│
│２│　　　　　　　　　　　│　　　　　　　　　│　　　　　　　　　　　│　　　　　　　　　　　　│
├─┼───────────┼─────────┼───────────┼────────────┤
│５│八十七年三月十五日　　│壹萬元　　　　　　│　　未　　　　　載　　│645116　　　　　　　　　│
│２│　　　　　　　　　　　│　　　　　　　　　│　　　　　　　　　　　│　　　　　　　　　　　　│
├─┼───────────┼─────────┼───────────┼────────────┤
│６│八十七年三月十五日　　│壹萬元　　　　　　│　　未　　　　　載　　│645117　　　　　　　　　│
│２│　　　　　　　　　　　│　　　　　　　　　│　　　　　　　　　　　│　　　　　　　　　　　　│
├─┼───────────┼─────────┼───────────┼────────────┤
│７│八十七年三月二十六日　│貳萬元　　　　　　│　　未　　　　　載　　│682779　　　　　　　　　│
│２│　　　　　　　　　　　│　　　　　　　　　│　　　　　　　　　　　│　　　　　　　　　　　　│
├─┼───────────┼─────────┼───────────┼────────────┤
│８│八十七年三月二十六日　│貳萬元　　　　　　│　　未　　　　　載　　│682780　　　　　　　　　│
│２│　　　　　　　　　　　│　　　　　　　　　│　　　　　　　　　　　│　　　　　　　　　　　　│
├─┼───────────┼─────────┼───────────┼────────────┤
│９│八十七年三月二十六日　│貳萬元　　　　　　│　　未　　　　　載　　│682781　　　　　　　　　│
│２│　　　　　　　　　　　│　　　　　　　　　│　　　　　　　　　　　│　　　　　　　　　　　　│
├─┼───────────┼─────────┼───────────┼────────────┤
│０│八十七年三月二十六日　│貳萬元　　　　　　│　　未　　　　　載　　│682782　　　　　　　　　│
│３│　　　　　　　　　　　│　　　　　　　　　│　　　　　　　　　　　│　　　　　　　　　　　　│
├─┼───────────┼─────────┼───────────┼────────────┤
│１│八十七年三月二十六日　│貳萬元　　　　　　│　　未　　　　　載　　│682783　　　　　　　　　│
│３│　　　　　　　　　　　│　　　　　　　　　│　　　　　　　　　　　│　　　　　　　　　　　　│
├─┼───────────┼─────────┼───────────┼────────────┤
│２│八十七年三月二十六日　│貳萬元　　　　　　│　　未　　　　　載　　│682785　　　　　　　　　│
│３│　　　　　　　　　　　│　　　　　　　　　│　　　　　　　　　　　│　　　　　　　　　　　　│
├─┼───────────┼─────────┼───────────┼────────────┤
│３│八十七年三月二十六日　│貳萬元　　　　　　│　　未　　　　　載　　│682786　　　　　　　　　│
│３│　　　　　　　　　　　│　　　　　　　　　│　　　　　　　　　　　│　　　　　　　　　　　　│
├─┼───────────┼─────────┼───────────┼────────────┤
│４│八十七年三月二十六日　│貳萬元　　　　　　│　　未　　　　　載　　│682787　　　　　　　　　│
│３│　　　　　　　　　　　│　　　　　　　　　│　　　　　　　　　　　│　　　　　　　　　　　　│
├─┼───────────┼─────────┼───────────┼────────────┤
│５│八十七年三月二十六日　│貳萬元　　　　　　│　　未　　　　　載　　│682789　　　　　　　　　│
│３│　　　　　　　　　　　│　　　　　　　　　│　　　　　　　　　　　│　　　　　　　　　　　　│
├─┼───────────┼─────────┼───────────┼────────────┤
│６│八十七年三月二十六日　│貳萬元　　　　　　│　　未　　　　　載　　│682790　　　　　　　　　│
│３│　　　　　　　　　　　│　　　　　　　　　│　　　　　　　　　　　│　　　　　　　　　　　　│
├─┼───────────┼─────────┼───────────┼────────────┤
│７│八十七年三月二十六日　│貳萬元　　　　　　│　　未　　　　　載　　│682791　　　　　　　　　│
│３│　　　　　　　　　　　│　　　　　　　　　│　　　　　　　　　　　│　　　　　　　　　　　　│
└─┴───────────┴─────────┴───────────┴────────────┘
